【裁判字號】    98,簡上,1177
【裁判日期】    990129
【裁判案由】    妨害婚姻
【裁判全文】
臺灣高雄地方法院刑事判決            98年度簡上字第1177號
公  訴  人  臺灣高雄地方法院檢察署檢察官
上  訴  人
即  被  告  甲○○
選任辯護人  吳春生律師
            鄭伊倫律師
上列上訴人因妨害婚姻案件，不服本院高雄簡易庭中華民國98年
9 月18日98年度審簡字第2451號簡易判決（聲請簡易判決處刑案
號：97年度偵字第34890 號、98年度偵字第6216號），提起上訴
，本院管轄之第二審合議庭判決如下：
    主  文
上訴駁回。
    事  實
一、甲○○曾為黃玉枝之雇主，明知黃玉枝（因撤回告訴，另經
    本院為不受理判決）為有配偶之人。詎甲○○竟基於與有配
    偶之人相姦之犯意，於民國96年9 月27日中午12時30分許，
    在黃玉枝位於高雄縣田寮鄉○○路山頂巷30號之住處，與黃
    玉枝發生相姦行為。嗣於同日下午1 時30分許，適黃玉枝之
    夫乙○○返家，始悉上情。
二、案經乙○○訴請臺灣高雄地方法院檢察署檢察官偵查起訴。
    理  由
壹、證據能力部分
    本判決所引用之證據資料（詳後引證據），其中傳聞證據部
    分，縱無刑事訴訟法第159 條之1 至第159 條之4 或其他規
    定之傳聞證據例外情形，亦因被告、辯護人及檢察官或同意
    可作為證據使用，或未聲明異議，依刑事訴訟法第159 條之
    5 第1 項、第2 項之規定，本院審酌各該傳聞證據並非違法
    取得，與待證事項具關聯性，證明力亦非明顯過低等情，認
    以之作為證據係屬適當，具有證據能力。
貳、實體部分
    訊據被告矢口否認有何相姦犯行，辯稱：其未曾與黃玉枝發
    生相姦之行為云云。經查：
一、被告知悉黃玉枝為有配偶之人；被告曾簽立卷附之切結書及
    本票等情，業據證人即告訴人乙○○於偵訊時證述明確（偵
    他卷第12頁至第13頁），復有切結書及本票在卷可參（偵他
    卷第3 頁至第6 頁），且為被告所不爭執（本院簡上卷第33
    頁不爭執事項），故此部分事實堪以認定。
二、被告雖以前開情詞置辯，惟證人黃玉枝於偵訊時證稱：96年
    9 月27日中午12時30分許，其下班返家，被告亦隨同至其住
    處，其便與被告發生性行為，嗣告訴人返家見住處門外有停
    放機車，便進入屋內敲房間門，當時被告未穿褲子躺在床上
    等語綦詳（偵他卷第19頁至第20頁、第36頁），核與證人即
    告訴人於偵訊時證稱：97年6 月27日下午1 時30分許，其返
    家發現房門鎖住，便叫黃玉枝開門，但黃玉枝一直不開門，
    後來是被告開門與黃玉枝一起走出來，黃玉枝有向其承認當
    時係與被告發生性行為等語相符（偵卷第12頁至第13頁），
    黃玉枝雖於一開始偵訊時證稱係遭被告強制性交，嗣後始表
    明係出於自願與被告發生性交行為，此部分雖前後不一致，
    惟黃玉枝為有配偶之婦女，其為顧及其夫乙○○對其之觀感
    ，自不敢輕易表示係自願與被告發生性交行為，才會於偵訊
    之初證稱並非自願，然觀之黃玉枝之前開證述，對於其與被
    告曾發生性交行為始終一致，按婦女對於自己之貞操十分注
    重，若黃玉枝未曾與被告發生性交行為，自不可能甘冒毀損
    自己名節而任意誣陷被告；又被告曾簽立內容為坦承曾與黃
    玉枝發生相姦行為，並願意賠償新臺幣（下同）130 萬元之
    切結書及共計130 萬元之本票，足認當日被告確與黃玉枝發
    生性行為。被告雖辯稱係因心生畏懼始簽立切結書及本票云
    云，惟被告於偵訊時供稱：簽立切結書及本票時其並無遭人
    脅迫等語明確（偵他卷第11頁），又證人方世豐於偵訊時證
    稱：96年9 月底之某日其在土雞城看電視，被告將其叫到旁
    邊，並表示伊做了一件丟臉之事，要其幫忙溝通，因其知道
    係要溝通被告與黃玉枝婚外情之事，其便拒絕，後來被告與
    告訴人、及告訴人之2 名親戚在後面包廂談事情，渠等在談
    判時並無不愉快，離開包廂時，告訴人曾向被告表示如果被
    告無法負擔，就將票拿回去，當時被告看起來神情很自然，
    沒有被恐嚇之樣子等語綦詳（偵他卷第27頁至第28頁），可
    知被告簽立切結書及本票當時並未遭到告訴人之脅迫，而係
    自願簽立，又被告若無與黃玉枝發生相姦之行為，則何需請
    方世豐幫忙調解。再者，被告於本院審理時供稱：96年9 月
    27日下午1 時許，其至告訴人之住處門口叫黃玉枝上班，遇
    到告訴人，告訴人懷疑其與黃玉枝有曖昧關係，便毆打其，
    並要其晚上至土雞城談判等語（本院簡上卷第27頁、第61頁
    至第62頁），被告既然於當日下午1 時許已遭告訴人因懷疑
    其與黃玉枝有曖昧關係而毆打，其既自認並無與黃玉枝有相
    姦之行為，大可不理告訴人，為何於當日晚上再至土雞城談
    判，足認被告應有與黃玉枝發生相姦行為，否則何必急需與
    告訴人談判。綜上，被告所辯無非卸責之詞，殊無可採，從
    而，本件事證明確，被告前揭犯行，洵堪認定，應依法論科
    。
三、核被告所為，係犯刑法第239 條後段之相姦罪。原審以被告
    犯行明確，依刑事訴訟法第449 條第1 項前段、第3 項、第
    454 條第2 項，刑法第239 條後段、第41條第1 項前段，並
    審酌被告明知黃玉枝為有配偶之人，且婚姻關係仍存續中，
    仍與之發生性行為，影響告訴人婚姻之圓滿，所為實不可取
    ，復審酌犯後否認犯行，飾詞狡辯，毫無悔意及未與告訴人
    達成和解等一切情狀，量處有期徒刑3 月，併諭知易科罰金
    之折算標準，認事用法核無違誤，量刑亦稱妥適，被告猶執
    前詞，否認犯罪，指摘原審判決不當，為無理由，應予駁回
    。
據上論斷，依刑事訴訟法第455 條之1 第1 項、第3 項、第368
條、第364條，判決如主文。  
本案經檢察官丙○○到庭執行職務。 
中    華    民    國    99    年    1     月    29    日
                  刑事第九庭    審判長法  官  鄭詠仁
                                      法  官  謝枚霏
                                      法  官  王碧瑩
以上正本係照原本作成。
不得上訴。
中    華    民    國    99    年    1     月    29    日
                                      書記官  吳智媚
參考法條：
中華民國刑法第239條
有配偶而與人通姦者，處一年以下有期徒刑。其相姦者亦同。

司法院資訊處製作；財團法人民間司法改革基金會備份。
